臺灣屏東地方法院刑事判決　　　　　　　　　　　　九十一年度交易字第一六九號
　　公　訴　人　臺灣屏東地方法院檢察署檢察官
　　被　　　告　丁○○
右列被告因公共危險案件，經檢察官提起公訴（九十一年度偵字第四０三一號），本
院判決如左：
    主  文
丁○○服用酒類，不能安全駕駛動力交通工具而駕駛，處有期徒刑參月，如易科罰金
，以參佰元折算壹日。
    事  實
一、丁○○明知飲酒酒醉後即不得駕駛汽車上路，於民國九十一年七月六日下午二時
    許起，與友人在屏東市○○路夜市旁之檳榔攤飲酒，同日三時三十分飲畢後，先
    至車上休息，於同日下午五時許，已經有輕度酩酊、說話含糊，腳步不穩等酒醉
    症狀，已達不能安全駕駛動力交通工具之狀態，竟仍駕駛車號ＶＯ—六八六一號
    自小客車，沿屏東市往屏東縣三地門鄉方向行駛，於同日下午五時三十分許，行
    經屏東縣長治鄉○○村○○路七二四號前，因酒後控制力較差，於閃避前車由外
    側車道駛入內側車道時，不慎自後撞及前方停在上開路段中間分向線擬左轉由甲○○駕駛、後方搭載乙○○之車號ＴＸＭ—一七一號機車，造成甲○○及乙○○
    倒地受傷（過失傷害部分未據告訴）。丁○○於肇事後為搭救傷者，在不得已情
    形之下，立刻駕車搭載甲○○及乙○○送醫急救，警方則遲至同日晚上九時五分
    許，始測得丁○○之呼氣酒精濃度為每公升０‧三八毫克，而查獲其酒醉駕車之
    情事。
二、案經屏東縣警察局屏東分局報請臺灣屏東地方法院檢察署檢察官偵查起訴。
    理  由
一、訊據被告丁○○雖坦承有於上開時地飲酒、駕車肇事之事實，惟矢口否認有何不
    能安全駕駛之情事，辯稱：「我沒有喝醉，沒有頭暈，意識很清醒，不影響開車
    」等語。經查，上述事實，已據被害人甲○○、乙○○指訴：「我們停在中興路
    七二四號前欲左轉橫越馬路，被告即由同方向急速追撞過來」等語至詳，核與在
    場證人即乙○○之父丙○○於警訊證稱：「當時甲○○騎機車載我女兒乙○○停
    在中興路七二四號前欲左轉往我店裡，突然同方向之被告駕駛自小客車閃避前方
    車輛，由外側車道快速駛入內側車道，因車速過快煞車不及而撞上甲○○之機車
    ，被告下車後，我聞到濃厚的酒味，見他走路搖晃不穩定」等語及於本院審理時
    證稱：「車禍是在我的小吃店前發生的，被告變換車道撞到我女兒，他喝酒喝的
    沒力氣，開蛇行，我叫他幫我抬女兒，他也沒力氣，送我女兒到醫院後要找他酒
    測，才發現他走了，四小時候酒測值還很高，全身酒臭」等情相符。又被告於警
    訊時自己承認：「當時天候、視線及路況均良好，我看見被害人時大約十公尺」
    等語，惟查當時天候為晴、日間自然光線、路面乾燥無缺陷、無障礙物、視距良
    好，此有道路交通事故調查報告表附卷，而被告竟於十公尺前始發現被害人二人
    ，其顯有受酒精影響，而導致不能安全駕駛至明。復有肇事後呼氣酒精濃度檢驗
    單、測試觀察紀錄表、舉發違反道路交通管理事件通知單影本、現場照片等在卷
    可證。查被告肇事後於同日晚上九時五分為警測得呼氣酒精濃度為每公升０‧三
    八毫克，惟其係於四小時前之同日下午五時許即飲畢駕車離去，依法務部法醫研
    究所九十年二月一日法醫所九十清字第一五０號函所載每小時血液中酒精濃度下
    降約十至十九ｍｇ/ｄＬ，據此估算被告於同日晚上七時許之呼氣酒精濃度為每
    公升０‧五七毫克至０‧七四毫克之間（0.38ｍｇ/Ｌ×2100＝79.8ｍｇ/ｄｌ，
    79.8＋4×10＝119.8ｍｇ/ｄｌ＝0.57ｍｇ/Ｌ，79.8＋4×19＝155.8ｍｇ/ｄｌ
    ＝0.74ｍｇ/Ｌ，公訴人起訴書計算基準尚有不同），此有法醫研究所上開函件
    影本一紙可供參考，依呼出氣體內含酒精濃度及呈現症狀之關係表顯示，被告已
    達輕醉之狀態，呈現之症狀為輕度酩酊、說話含糊，腳步不穩等酒醉症狀，另依
    卷附酒精濃度與肇事率之關係表，被告之肇事率約為正常人之十倍以上幾近二十
    五倍，可見被告確有酒醉之情事，被告亦因此與被害人甲○○之車輛肇生交通事
    故，故依上所述，被告確已酒醉達於不能安全駕駛動力交通工具之程度，事證明
    確，其酒醉駕車致生公共危險犯行，應可認定。
二、核被告所為，是犯刑法第一百八十五條之三之服用酒類，不能安全駕駛動力交通
    工具而駕駛罪。被告於肇事後駕車將被害人甲○○、乙○○送至醫院之駕駛行為
    ，是因見乙○○受傷昏迷，唯恐耽誤急救黃金時間，為避免他人生命、身體之緊
    急危難而出於不得已之行為，符合緊急避難之要件，應不予處罰，附此敘明。爰
    審酌被告並無不良前科、無視政府法令宣導及社會大眾生命、財產之安全，且已
    經發生車禍傷及他人，犯後又否認犯行，亦未與被害人成立和解等一切情狀，量
    處如主文所示之刑，並諭知易科罰金之折算標準。
據上論斷，應依刑事訴訟法第二百九十九條第一項前段，刑法第一百八十五條之三、
第四十一條第一項前段，罰金罰鍰提高標準條例第二條，判決如主文。
本案經檢察官陳新君到庭執行職務。
中      華      民      國    九十一    年     十一     月     十九     日
                                      臺灣屏東地方法院交通法庭
                                          審判長法  官黃國永
                                                法  官林昌義
                                                法  官翁世容
右正本證明與原本無異。
如不服本判決應於收受本判決後送達後十日內向本院提出上訴書狀，其未敘述上訴理
由者，並得於提起上訴後十日內向本院補提理由書狀（均須按他造當事人之人數附繕
本 ）「切勿逕送上級法院」
                                          書記官   王秋淑
中      華      民      國      九十一      年    十一    月    十九    日
附錄
中華民國刑法第一百八十五條之三
服用毒品、麻醉藥品、酒類或其他相類之物，不能安全駕駛動力交通工具而駕駛者，
處一年以下有期徒刑、拘役或三萬元以下罰金。
